Inventaris van het archief van de Centrale Commissie voor de Bejaardenoorden (CCB), 1973-1993
Nationaal Archief, Den Haag
Centrale Commissie voor de Bejaardenoorden (CCB)
CCB
1973-1993
X19
6.60 meter; 629 inventarisnummers.
Normale geschreven, getypte en gedrukte documenten, geen bijzondere handschriften.
Nationaal Archief, Den Haag
Centrale Commissie voor de bejaardenoorden (1973-1993)
Subcommissie Participatie Personeel in Bejaardenoorden
Subcommissie Participatie Bewoners
Subcommissie Taak en Functie
Subcommissie Planning
Subcommissie Opneming
Subcommissie Prijzen
Subcommissie Financieringsalternatieven
Subcommissie Afstemming Indicatiebeleid verzorgingtehuizen/verpleeghuizen
Subcommissie Democratisering Bejaardenoorden
Subcommissie Financieel Beleid
Subcommissie Zorgverlening
Het archief bevat vooral agenda's, notulen en vergaderstukken van zowel plenaire vergaderingen en het voorzittersoverleg, als van een aantal subcommissies en werkgroepen van de Centrale Commissie voor de bejaardenoorden (CCB). Daarnaast bevat het stukken betreffende onder meer de evaluatie van de werkzaamheden van de CCB, de Wet op de bejaardenoorden, en advisering omtrent taak en functie van verzorgingstehuizen.
Archiefvorming
Geschiedenis van de archiefvormer
Instelling van de Centrale Commissie voor de bejaardenoorden
In 1963 is de Wet op de Bejaardenoorden van kracht geworden. Deze wet bevatte geen regeling voor een commissie die de Minister zou moeten adviseren over aangelegenheden betreffende bejaardenoorden.
De noodzaak tot het instellen van zo'n commissie werd duidelijk als gevolg van de 1e Nota bejaardenbeleid 1970, die geproduceerd werd door de Interdepartementale Stuurgroep Bejaardenbeleid (ISB). In deze nota werd getracht een integraal beleid ten aanzien van bejaarden te definiëren, hetgeen inzicht moest geven in de uitvoering en structuur van dat beleid. Het doel van het beleid daarbij zou moeten zijn: "Het - uitgaande van het grondbeginsel van optimale integratie in de samenleving en vermijding van isolement - bevorderen dat een in onderdelen aaneensluitend geïntegreerd samenstel van activiteiten en voorzieningen tot stand komt en in stand gehouden wordt, waarin of waardoor bejaarden - al naar hun behoefte - kunnen blijven participeren in de samenleving, hun zelfstandige woon- en leefwijze kunnen handhaven middels - aangepaste - dienstverlening, dan wel de subjectief gewenste verzorging en/of verpleging kunnen ontvangen, die op grond van objectieve criteria noodzakelijk worden (wordt) geacht."
De druk op de bejaardenoorden werd groter en men werd zich bewust van de toenemende vergrijzing. Men wilde criteria voor opnamen om afspraken met de bejaarden(te)huizen beter te regelen. Al vóór het verschijnen van de 2e Nota bejaardenbeleid in 1975 wilde men de eerste aanzet hiervoor gegeven hebben. Daarom was er de oprichtingsbijeenkomst van de Centrale Commissie voor de bejaardenoorden (CCB) op 6 december 1973 te Rijswijk.
De CCB werd formeel ingesteld krachtens de Wet van 7 juni 1972, Stbl. 344. In deze wet staat in artikel 16a dat er een Centrale Commissie voor de bejaardenoorden was. En dat deze commissie de Minister desgevraagd of op eigen initiatief van advies zou dienen over aangelegenheden betreffende de bejaardenoorden. Het zevende lid van artikel 16a (later artikel 16x) bepaalde dat er bij of krachtens algemene maatregel van bestuur (AMvB) nadere regels zouden worden gesteld omtrent de samenstelling, de bevoegdheid en de werkwijze van de CCB.
Dit AMvB werd bekrachtigd per 16 september 1975, Stbl. 520, en werd bekend als Besluit centrale commissie bejaardenoorden. Een wijziging van dit besluit kwam tot stand per 4 juni 1986, Stbl. 366.
Taakuitoefening
De Centrale Commissie kwam in plenaire vergaderingen bijeen, aanvankelijk besloten maar vanaf 1988 openbaar. In deze vergaderingen werd het te adviseren beleid besproken. De plenaire vergadering stelde subcommissies in, die elk een deel van het totale werkterrein moesten behandelen. De voorzitters van de subcommissies kwamen bijeen in een Voorzittersoverleg om de voortgang en resultaten van de adviezen te bespreken. De subcommissies brachten hun adviezen uit aan de Centrale Commissie, die daarover vervolgens plenair beraadslaagde en ze tenslotte verder uitbrachten aan de Minister.
De subcommissies waren:
Subcommissie Opneming, later Subcommissie Zorgverlening
Subcommissie Planning
Subcommissie Taak en functie van de bejaardenoorden
Subcommissie Prijzen, later Subcommissie Financieel beleid
Subcommissie Participatie bewoners
Subcommissie Participatie personeel
Subcommissie Financieringsalternatieven verzorgingskosten bejaardenoorden
Subcommissie Afstemming indicatiebeleid, en
Subcommissie Democratisering
Verder was er feitelijk een 10e subcommissie, namelijk de Commissie van Wijze vrouwen en mannen 1992, die ingesteld was door de Minister en daarom formeel los stond van de andere subcommissies.
Voor bepaalde specifieke werkzaamheden werden de subcommissies ondersteund door werkgroepen. Deze werkgroepen waren:
Werkgroep Instelling proefvelden en evaluatie
Werkgroep Indicatiesysteem
Werkgroep Privacy
Werkgroep Wetswijziging
Werkgroep Voorlopige Raad voor het bejaardenbeleid
Werkgroep WBO
Werkgroep Reikwijdtebesluit WBO
Werkgroep Flankerend beleid
Werkgroep Samenwerking
Werkgroep Nota Zorg voor Ouderen
Werkgroep Onderzoek afstemming financiering, later Begeleidingscommissie
Werkgroep Besluit advisering hulpverlening
Werkgroep Informatievoorziening
Werkgroep Beleidsmatige vertaling NEI-rapport
Werkgroep Huisvesting
Begeleidingscommissie onderzoek afstemming financiering
Werkgroep Indicatiecommissie
Werkgroep Democratisering
Werkgroep Evaluatie WBO
Werkgroep Verzorgingstehuis
Werkgroep Verzorgingstehuis intern
Werkgroep Externe relaties van het verzorgingstehuis
Werkgroep Raad voor het Ouderenbeleid
Werkgroep Ethisch-juridische aspecten
Werkgroep Wonen/Zorg
De CCB moest jaarlijks vóór 1 juli een verslag uitbrengen van haar werkzaamheden aan de Minister. Deze jaarverslagen werden verplicht afgedrukt in de Staatscourant.
Ontwikkelingen met betrekking tot ouderenbeleid
De CCBe heeft met de ontwikkeling van het Nederlandse ouderenbeleid een zeer dynamische periode meegemaakt. De beleidmakers op het terrein van bejaarden/ouderen brachten in achttien jaren zes nota's uit:
1970 de 1e Nota Bejaardenbeleid
1975 Nota Bejaardenbeleid 1975
1982 Nota Bouwstenen
1983 Beleidsbrief Ouderenbeleid
1986 Nota Zorg voor Ouderen, en
1988 Voortgangsrapportage Ouderenbeleid.
De zelfstandigheid en emancipatie van de ouderen heeft steeds vooropgestaan. Door de omstandigheden gedwongen heeft men in de begintijd veel aandacht gehad voor het bejaardenoordenbeleid. In de zestiger jaren waren er aanzetten om de zelfstandigheid van de ouderen te bevorderen wat resulteerde in het opzetten van de dienstencentra. In de zeventiger jaren werd uit idealistisch oogpunt en in de jaren tachtig uit bezuinigingsoverwegingen het ouderenbeleid voornamelijk gericht op de emancipatie en zelfstandigheid van de ouderen; de uitvoering van het bejaardenoordenbeleid werd verregaand gedecentraliseerd en de kosten ingeperkt. In de begroting van 1992 werd de doelstelling van het ouderenbeleid gekarakteriseerd als "het bevorderen van de zelfstandigheid van ouderen."
Opheffing van de commissie
Al vanaf de zeventiger jaren is er van vele zijden een streven geweest naar de vorming van een raad voor het ouderenbeleid die de minister over het gehele terrein betreffende ouderen zou moeten gaan adviseren. De CCB heeft met haar inspanningen meegewerkt aan de totstandkoming van de Raad voor het ouderenbeleid, die in begin negentiger jaren werd ingesteld.
Met de instelling van deze raad werd de CCB overbodig. De opheffing vond formeel plaats op 1 januari 1993.
Geschiedenis van het archiefbeheer
In de stukken zijn gegevens gevonden waaruit valt op te maken dat het secretariaat van de CCB op 12 augustus 1983 is verhuisd naar de departementsgebouwen.
Er zijn echter in de archiefdocumentatie van het ministerie geen gegevens aangetroffen omtrent het beheer van het archief door de secretaris van de commissie. Ook is er geen informatie betreffende de beheersovername van het archief van de secretaris door het semistatisch archief van het ministerie.
Het archief is aangetroffen in het archievendepot van het Ministerie van Volksgezondheid, Welzijn en Sport (VWS) aan de Dinteloordseweg 28 te Steenbergen (Noord-Brabant). Vandaar is het verplaatst naar het departement om te worden bewerkt.
De verwerving van het archief
Overbrenging van een overheidsarchief
Inhoud en structuur van het archief
01.01.02
Selectie en vernietiging
In totaal is er 6,5 meter vernietigd. Een vernietiginglijst is bij het ministerie opgemaakt.
Aanwijzingen voor de gebruiker
Openbaarheidsbeperkingen
Volledig openbaar.
Materiële beperkingen
Aanvraaginstructie
Openbare archiefstukken kunnen online worden aangevraagd en gereserveerd. U kunt dit ook via de terminals in de studiezaal van het Nationaal Archief doen. Om te kunnen reserveren dient u de volgende stappen te volgen:
U maakt een profiel aan op www.gahetna.nl, en logt vervolgens in
Via de archiefinventaris (alleen de beschrijvingen met rode nummers) selecteert u het gewenste archiefstuk door op de knop 'Reserveren' te klikken
In het volgende scherm geeft u aan op welke dag u het archiefstuk wilt inzien
Indien u zich bevindt in de studiezaal en een tafelnummer heeft ontvangen kunt u dit nummer vermelden. Als u geen tafelnummer heeft kunt u tafelnummer 777 laten staan
Vervolgens bevestigt u uw reservering door deze te versturen.
Verwant materiaal
Beschikbaarheid van kopieën
Beschrijving van de series en archiefbestanddelen
- Stukken van algemene aard, A.
  - Plenaire vergaderingen, 1.
    - Agenda's, notulen en vergaderstukken van de plenaire vergaderingen., 1973-1993; 1-127; 18 pakken, 109 omslagen
      - 6 december 1973, 1
      - 10 januari 1974, 2
      - 24 januari 1974, 3
      - 28 februari 1974, 4
      - 28 maart 1974, 5
      - 25 april 1974, 6
      - 30 mei 1974, 7
      - 27 juni 1974, 8
      - 22 augustus 1974, 9
      - 26 september 1974, 10
      - 24 oktober 1974, 11
      - 28 november 1974, 12
      - 30 januari 1975, 13
      - 27 februari 1975, 14
      - 27 maart 1975, 15
      - 24 april 1975, 16
      - 26 juni 1975, 17
      - 25 september 1975, 18
      - 23 oktober 1975, 19
      - 27 november 1975, 20
      - 18 december 1975, 21
      - 29 januari 1976, 22
      - 26 februari 1976, 23
      - 22 april 1976, 24
      - 24 juni 1976, 25
      - 23 september 1976, 26
      - 28 oktober 1976, 27
      - 25 november 1976, 28
      - 27 januari 1977, 29
      - 24 maart 1977, 30
      - 26 mei 1977, 31
      - 9 juni 1977, 32
      - 25 augustus 1977, 33
      - 24 november 1977, 34
      - 23 februari 1978, 35
      - 27 april 1978, 36
      - 25 mei 1978, 37
      - 24 augustus 1978, 38
      - 28 september 1978, 39
      - 26 oktober 1978, 40
      - 22 februari 1979, 41
      - 22 maart 1979, 42
      - 26 april 1979, 43
      - 9 mei 1979, 44
      - 31 mei 1979, 45
      - 23 augustus 1979, 46; 1 pak
      - 25 oktober 1979, 47
      - 28 februari 1980, 48
      - 24 april 1980, 49
      - 22 mei 1980, 50
      - 28 augustus 1980, 51
      - 25 september 1980, 52
      - 22 januari 1981, 53
      - 5 februari 1981, 54
      - 26 februari 1981, 55
      - 23 april 1981, 56; 1 pak
      - 21 mei 1981, 57
      - 27 augustus 1981, 58; 1 pak
      - 24 september 1981, 59
      - 26 november 1981, 60; 1 pak
      - 25 maart 1982, 61; 1 pak
      - 22 april 1982, 62
      - 27 mei 1982, 63
      - 26 augustus 1982, 64
      - 23 september 1982, 65
      - 25 november 1982, 66
      - 24 februari 1983, 67
      - 24 maart 1983, 68
      - 26 mei 1983, 69
      - 16 juni 1983, 70
      - 25 augustus 1983, 71
      - 27 oktober 1983, 72
      - 26 januari 1984, 73; 1 pak
      - 23 februari 1984, 74
      - 28 maart 1984, 75; 1 pak
      - 26 april 1984, 76
      - 24 mei 1984, 77
      - 8 oktober 1984, 78; 1 pak
      - 25 oktober 1984, 79; 1 pak
      - 12 november 1984, 80
      - 10 december 1984, 81
      - 24 januari 1985, 82; 1 pak
      - 28 maart 1985, 83
      - 25 april 1985, 84
      - 27 juni 1985, 85
      - 26 september 1985, 86
      - 28 november 1985, 87
      - 27 februari 1986, 88
      - 24 april 1986, 89; 1 pak
      - 26 juni 1986, 90
      - 25 september 1986, 91
      - 27 november 1986, 92; 1 pak
      - 26 februari 1987, 93; 1 pak
      - 26 maart 1987, 94
      - 23 april 1987, 95; 1 pak
      - 12 mei 1987, 96
      - 27 augustus 1987, 97; 1 pak
      - 24 september 1987, 98
      - 26 november 1987, 99
      - 25 februari 1988, 100
      - 28 april 1988, 101; 1 pak
      - 23 juni 1988, 102
      - 22 september 1988, 103
      - 24 november 1988, 104
      - 26 januari 1989, 105
      - 23 maart 1989, 106
      - 27 april 1989, 107
      - 25 mei 1989, 108
      - 22 juni 1989, 109
      - 28 september 1989, 110; 1 pak
      - 23 november 1989, 111
      - 25 januari 1990, 112
      - 22 maart 1990, 113
      - 31 mei 1990, 114
      - 27 september 1990, 115
      - 15 november 1990, 116
      - 29 november 1990, 117
      - 28 maart 1991, 118
      - 27 juni 1991, 119
      - 26 september 1991, 120
      - 28 november 1991, 121
      - 7 februari 1992, 122
      - 21 mei 1992, 123
      - 24 september 1992, 124
      - 26 november 1992, 125; 1 pak
      - 28 januari 1993, 126
      - 24 juni 1993, 127
  - Voorzittersoverleg, 2.
    - Agenda's, notulen en vergaderstukken van het Voorzittersoverleg, 1974-1993; 128-200; 2 pakken, 71 omslagen
      - 8 oktober 1974, 128
      - 11 november 1975, 129
      - 16 maart 1976, 130
      - 2 september 1976, 131
      - 3 februari 1977, 132
      - 1 juni 1977, 133
      - 28 juni 1978, 134
      - 11 januari 1979, 135
      - 18 september 1979, 136
      - 16 maart 1982, 137
      - 8 april 1982, 138
      - 8 oktober 1982, 139
      - 28 oktober 1982, 140
      - 9 december 1982, 141
      - 28 april 1983, 142
      - 10 juni 1983, 143
      - 13 juli 1983, 144
      - 31 augustus 1983, 145
      - 3 oktober 1983, 146
      - 24 oktober 1983, 147
      - 9 november 1983, 148
      - 7 december 1983, 149
      - 4 januari 1984, 150
      - 8 februari 1984, 151
      - 7 maart 1984, 152
      - 10 april 1984, 153
      - 12 juni 1984, 154; 1 pak
      - 5 september 1984, 155; 1 pak
      - 1 oktober 1984, 156
      - 11 januari 1985, 157
      - 4 maart 1985, 158
      - 10 april 1985, 159
      - 13 juni 1985, 160
      - 2 september 1985, 161
      - 14 november 1985, 162
      - 8 januari 1986, 163
      - 12 februari 1986, 164
      - 9 april 1986, 165
      - 14 mei 1986, 166
      - 4 juni 1986, 167
      - 5 november 1986, 168
      - 7 januari 1987, 169
      - 3 februari 1987, 170
      - 7 april 1987, 171
      - 9 juli 1987, 172
      - 9 september 1987, 173
      - 3 november 1987, 174
      - 13 januari 1988, 175
      - 10 februari 1988, 176
      - 12 april 1988, 177
      - 8 juni 1988, 178
      - 7 september 1988, 179
      - 27 oktober 1988, 180
      - 11 januari 1989, 181
      - 8 maart 1989, 182
      - 10 mei 1989, 183
      - 6 juni 1989, 184
      - 13 september 1989, 185
      - 11 oktober 1989, 186
      - 10 januari 1990, 187
      - 15 mei 1990, 188
      - 5 september 1990, 189
      - 7 november 1990, 190
      - 6 februari 1991, 191
      - 8 mei 1991, 192
      - 14 juni 1991, 193
      - 4 september 1991, 194
      - 15 januari 1992, 195
      - 6 februari 1992, 196
      - 23 april 1992, 197
      - 16 september 1992, 198
      - 4 november 1992, 199
      - 13 januari 1993, 200
- Stukken van bijzondere aard, B.
  - Organisatie, 1.
    - Stukken betreffende afspraken over de relatie van de Centrale Commissie en haar subcommissies., 1977; 201; 2 stukken
    - Stukken betreffende de evaluatie van de werkzaamheden van de CCB., 1978-1982; 202-203; 1 pak, 1 omslag
      - periode 1974-1977. 1978, 202; 1 pak
      - periode 1978-1981. 1981-1982, 203
    - Stukken betreffende het overleg met de Minister inzake de adviezen over de voorlopige Raad voor het ouderenbeleid., 1991; 204; 1 omslag
    - Stukken betreffende het advies inzake het voorstel van Wet houdende de instelling van een Raad voor het ouderenbeleid., 1991; 205; 1 omslag
    - Stukken betreffende de positie van de CCB als wettelijk adviesorgaan ex artikel 16x van de Wet op de bejaardenoorden., 1992; 206; 1 omslag
  - Wet op de bejaardenoorden, 2.
    - Stukken betreffende het advies Wijziging Wet op de bejaardenoorden., 1989; 207; 1 omslag
    - Stukken betreffende het Memorie van Antwoord bij de wijziging van de Wet op de bejaardenoorden., 1990; 208; 1 omslag
  - Voorzittersoverleg, 3.
    - Brief aan de deelnemers van het Voorzittersoverleg inzake de bespreking met Minister d'Ancona op 2 juni 1993., 209; 1 stuk
  - Subcommissies, 4.
    - Subcommissie Participatie Personeel in Bejaardenoorden, a.
      - Agenda's, notulen en vergaderstukken van de Subcommissie Participatie Personeel in Bejaardenoorden., 1974-1975; 210-221; 12 omslagen
        - 19 september 1974, 210
        - 17 oktober 1974, 211
        - 20 november 1974, 212
        - 14 januari 1975, 213
        - 21 februari 1975, 214
        - 7 april 1975, 215
        - 13 mei 1975, 216
        - 7 oktober 1975, 217
        - 20 oktober 1975, 218
        - 2 maart 1976, 219
        - 20 mei 1976, 220
        - 7 november 1976, 221
    - Subcommissie Participatie Bewoners, b.
      - Agenda's, notulen en vergaderstukken van de Subcommissie Participatie Bewoners., 1974-1976; 222-237; 16 omslagen
        - 8 augustus 1974, 222
        - 26 september 1974, 223
        - 17 oktober 1974, 224
        - 21 november 1974, 225
        - 23 januari 1975, 226
        - 20 februari 1975, 227
        - 20 maart 1975, 228
        - 17 april 1975, 229
        - 15 mei 1975, 230
        - 21 augustus 1975, 231
        - 18 september 1975, 232
        - 28 oktober 1975, 233
        - 16 december 1975, 234
        - 4 maart 1976, 235
        - 3 juni 1976, 236
        - 17 november 1976, 237
    - Subcommissie Taak en Functie, c.
      - Agenda's, notulen en vergaderstukken van de Subcommissie Taak en Functie., 1974-1979; 238-278; 41 omslagen
        - 21 maart 1974, 238
        - 25 april 1974, 239
        - 30 mei 1974, 240
        - 27 juni 1974, 241
        - 22 augustus 1974, 242
        - 19 september 1974, 243
        - 24 oktober 1974, 244
        - 28 november 1974, 245
        - 19 december 1974, 246
        - 30 januari 1975, 247
        - 27 februari 1975, 248
        - 27 maart 1975, 249
        - 24 april 1975, 250
        - 28 augustus 1975, 251
        - 23 oktober 1975, 252
        - 18 december 1975, 253
        - 22 januari 1976, 254
        - 20 mei 1976, 255
        - 19 augustus 1976, 256
        - 7 oktober 1976, 257
        - 16 december 1976, 258
        - 17 februari 1977, 259
        - 17 maart 1977, 260
        - 21 april 1977, 261
        - 9 juni 1977, 262
        - 18 augustus 1977, 263
        - 6 oktober 1977, 264
        - 9 november 1977, 265
        - 14 december 1977, 266
        - 11 januari 1978, 267
        - 16 februari 1978, 268
        - 6 april 1978, 269
        - 9 mei 1978, 270
        - 10 augustus 1978, 271
        - 21 september 1978, 272
        - 19 oktober 1978, 273
        - 16 november 1978, 274
        - 21 december 1978, 275
        - 1 februari 1979, 276
        - 7 maart 1979, 277
        - 9 oktober 1979, 278
      - Advies inzake taak en functie van het verzorgingstehuis voor bejaarden., 1979; 279; 1 pak
    - Subcommissie Planning, d.
      - Agenda's, notulen en vergaderstukken van de Subcommissie Planning., 1974-1985; 280-338; 59 omslagen
        - 4 april 1974, 280
        - 2 mei 1974, 281
        - 6 juni 1974, 282
        - 30 juli 1974, 283
        - 5 september 1974, 284
        - 3 oktober 1974, 285
        - 7 november 1974, 286
        - 12 december 1974, 287
        - 6 februari 1975, 288
        - 6 maart 1975, 289
        - 9 april 1975, 290
        - 23 mei 1975, 291
        - 21 augustus 1975, 292
        - 4 september 1975, 293
        - 9 oktober 1975, 294
        - 6 november 1975, 295
        - 4 december 1975, 296
        - 15 januari 1976, 297
        - 11 maart 1976, 298
        - 8 april 1976, 299
        - 10 juni 1976, 300
        - 24 augustus 1976, 301
        - 9 september 1976, 302
        - 14 oktober 1976, 303
        - 11 november 1976, 304
        - 9 december 1976, 305
        - 10 februari 1977, 306
        - 10 maart 1977, 307
        - 14 april 1977, 308
        - 8 september 1977, 309
        - 10 november 1977, 310
        - 9 februari 1978, 311
        - 13 april 1978, 312
        - 4 september 1978, 313
        - 9 november 1978, 314
        - 11 oktober 1979, 315
        - 14 december 1979, 316
        - 27 februari 1980, 317
        - 25 april 1980, 318
        - 28 augustus 1980, 319
        - 29 oktober 1980, 320
        - 1 december 1980, 321
        - 3 februari 1981, 322
        - 24 maart 1981, 323
        - 15 mei 1981, 324
        - 10 september 1981, 325
        - 15 oktober 1981, 326
        - 15 december 1981, 327
        - 19 augustus 1982, 328
        - 15 oktober 1982, 329
        - 2 december 1982, 330
        - 10 maart 1983, 331
        - 19 mei 1983, 332
        - 14 juni 1983, 333
        - 13 oktober 1983, 334
        - 8 maart 1984, 335
        - 10 mei 1983, 336
        - 19 juni 1984, 337
        - 12 september 1985, 338
    - Subcommissie Opneming, e.
      - Agenda's, notulen en vergaderstukken van de Subcommissie Opneming., 1974-1986; 339-406; 1 pak, 67 omslagen
        - 28 maart 1974, 339
        - 4 april 1974, 340
        - 2 mei 1974, 341
        - 6 juni 1974, 342
        - 20 juni 1974, 343
        - 7 augustus 1974, 344
        - 15 augustus 1974, 345
        - 26 augustus 1974, 346
        - 13 september 1974, 347
        - 30 oktober 1974, 348
        - 7 november 1974, 349
        - 12 december 1974, 350
        - 9 januari 1975, 351
        - 15 januari 1975, 352
        - 6 februari 1975, 353
        - 10 februari 1975, 354
        - 6 maart 1975, 355
        - 1 mei 1975, 356
        - 9 oktober 1975, 357
        - 6 november 1975, 358
        - 4 december 1975, 359
        - 5 februari 1976, 360
        - 1 april 1976, 361
        - 7 oktober 1976, 362
        - 2 december 1976, 363
        - 3 februari 1977, 364
        - 7 april 1977, 365
        - 1 september 1977, 366
        - 3 november 1977, 367
        - 2 februari 1978, 368
        - 6 april 1978, 369
        - 7 september 1978, 370
        - 2 november 1978, 371
        - 5 april 1979, 372
        - 2 augustus 1979, 373
        - 7 februari 1980, 374
        - 3 april 1980, 375
        - 7 augustus 1980, 376
        - 2 oktober 1980, 377
        - 6 november 1980, 378
        - 4 december 1980, 379
        - 5 februari 1981, 380
        - 3 september 1981, 381
        - 5 november 1981, 382
        - 18 januari 1982, 383
        - 1 april 1982, 384
        - 2 september 1982, 385
        - 4 november 1982, 386
        - 12 januari 1983, 387
        - 3 februari 1983, 388
        - 7 april 1983, 389
        - 3 juni 1983, 390
        - 21 juli 1983, 391
        - 22 september 1983, 392
        - 3 november 1983, 393
        - 2 februari 1984, 394
        - 27 februari 1984, 395
        - 12 maart 1984, 396
        - 10 mei 1984, 397
        - 22 juni 1984, 398
        - 7 februari 1985, 399
        - 4 april 1985, 400
        - 6 juni 1985, 401
        - 19 september 1985, 402
        - 7 november 1985, 403; 1 pak
        - 6 februari 1986, 404
        - 17 april 1986, 405
        - 12 juni 1986, 406
    - Subcommissie Prijzen, f.
      - Agenda's, notulen en vergaderstukken van de Subcommissie Prijzen., 1974-1986; 407-499; 93 omslagen
        - 10 april 1974, 407
        - 7 mei 1974, 408
        - 29 mei 1974, 409